最高法院民事裁定　　　　　　　　　 110年度台聲字第3313號
聲　請　人　游文英即文盈裝潢工程行

上列聲請人因與艾宏宇間請求給付承攬報酬聲請假扣押事件，對
於中華民國110年8月11日本院裁定（110年度台抗字第918號），
聲請再審，並經臺灣高等法院臺中分院裁定移送前來，本院裁定
如下：
    主  文
聲請駁回。
聲請訴訟費用由聲請人負擔。
    理  由
本件聲請人主張本院110年度台抗字第918號確定裁定（下稱原確
定裁定）有民事訴訟法第496條第1項第1 款所定事由，對之聲請
再審，係以：兩造間請求給付工程款等訴訟，經臺灣高等法院臺
中分院（下稱臺中高分院）107年度建上字第4號判決（下稱系爭
判決），就本訴部分駁回相對人請求伊返還工程款新臺幣（下同
）100 萬元本息之上訴，就反訴部分判命相對人給付伊承攬報酬
108萬1,912元，兩造上訴第三審之上訴利益均為208萬1,912元。
伊聲請對相對人之財產於108萬1,912元範圍內為假扣押，其本案
訴訟事件既得上訴於第三審，伊自得對臺中高分院110 年度抗字
第171 號駁回伊假扣押聲請之裁定提起再抗告。原確定裁定遽謂
伊抗告利益未逾150萬元，適用法規顯有錯誤等語，為其論據。
按民事訴訟法第507條準用第496條第1項第1款所謂適用法規顯有
錯誤，係指確定裁定所適用之法規，顯然不合於法律規定，或與
司法院現尚有效及大法官會議之解釋顯然違反，或消極的不適用
法規，顯然影響裁定者而言。查民事訴訟法第466條第1項規定：
對於財產權訴訟之第二審判決，如因上訴所得受之利益，不逾10
0萬元者，不得上訴。此項利益數額，業經司法院依同條第3項規
定，以命令自民國91年2月8日起，增至150萬元。又同法第484條
第1 項規定，不得上訴於第三審法院之事件，其第二審法院所為
裁定，不得抗告（包括再抗告）。所稱裁定，係指屬於本訴訟事
件之裁定，其事件不得上訴於第三審，及其他裁定，其本案訴訟
事件不得上訴於第三審者而言，本院就此並無歧異之見解。聲請
人以其反訴請求相對人給付承攬報酬，業經系爭判決命相對人給
付伊108萬1,912元本息為由，聲請對相對人之財產於108萬1,912
元範圍內為假扣押，經臺灣臺中地方法院以110 年度裁全字第13
號裁定，准聲請人供擔保後對相對人之財產於108萬1,912元之範
圍內為假扣押。相對人不服，對之提起抗告。臺中高分院以 110
年度抗字第171 號裁定廢棄該假扣押裁定，駁回聲請人之聲請，
聲請人對之提起再抗告。臺中高分院以其再抗告為不合法，裁定
駁回其再抗告。聲請人不服，對之提起抗告。原確定裁定以：聲
請人所欲保全之本案請求為108萬1,912元，未逾150 萬元，屬不
得抗告（包括再抗告）於第三審法院之事件。聲請人以其抗告利
益應加計系爭判決駁回相對人本訴請求其返還工程款100 萬元之
金額，容有誤會。臺中高分院以其再抗告為不合法，裁定駁回，
結論並無不合，應予維持。因認聲請人之抗告為無理由，以裁定
予以駁回，經核並無適用法規顯有錯誤之情形。聲請意旨，指摘
原確定裁定適用法規顯有錯誤，聲明廢棄，非有理由。其聲請裁
定提案予民事大法庭裁判，亦無必要，併予敘明。
據上論結，本件聲請為無理由。依民事訴訟法第95條、第78條，
裁定如主文。
中    華    民    國   110    年    12    月    29    日
                      最高法院民事第一庭
                          審判長法官  陳  國  禎  
                                法官  李  瑜  娟  
                                法官  蕭  胤  瑮  
                                法官  方  彬  彬  
                                法官  鄭  純  惠  
本件正本證明與原本無異
                                      書  記  官
中    華    民    國   111    年    1     月    6     日